臺灣臺中地方法院刑事判決
111年度易字第563號
公  訴  人  臺灣臺中地方檢察署檢察官
被      告  陳青祥



上列被告因竊盜案件，經檢察官提起公訴（111年度偵字第3958
號），本院判決如下：
    主  文
陳青祥犯如附表編號㈠至㈢「主文」欄所示之罪，各處如附表編
號㈠至㈢「主文」欄所示之刑。如附表編號㈡及㈢所示主刑部分應
執行有期徒刑拾壹月。
    犯罪事實
一、陳青祥意圖為自己不法之所有，分別為下列行為：
　㈠先基於竊盜之犯意，於民國110年3月3日8時35分許，騎車號00
    0-000號普通重型機車，至臺中市○○區○○路0段00號娃娃機店
    ，以手持現場遺留之鐵線1條(未扣案)勾取方式，竊取蔡○○
    所管領選物販賣機內之公仔4個得手，旋騎車離去。
　㈡又基於攜帶兇器竊盜之接續犯意，自110年3月13日5時15分許
    起至同日5時44分許止，攜帶其所有質地堅硬、客觀上足以
    對人之生命、身體造成危險，可供兇器使用之大鐵鉗1支(未
    扣案)，至臺中市○○區○○路000號娃娃機店，以該大鐵鉗破壞
    張○○管領之選物販賣機臺零錢箱鎖頭，復持自備萬用鑰匙1支
    (未扣案)開啟該零錢箱，竊取張○○所管領零錢箱內之零錢新臺
    幣(下同)500元得手；復以相同方式，竊取楊○○所管領置於
    現場另一選物販賣機臺零錢箱內之零錢7,500元得手；再持該
    自備萬用鑰匙開啟蕭○○所管領置於現場另一選物販賣機臺櫥
    窗，竊取蕭○○所管領該選物販賣機臺內之海賊王公仔6件及
    商品3組得手，旋騎車離去。
　㈢另基於攜帶兇器竊盜之接續犯意，於110年3月13日6時1分許，
    攜帶其所有質地堅硬、客觀上足以對人之生命、身體造成危
    險，可供兇器使用之大鐵鉗1支(未扣案)，至臺中市○○區○○
    路000○0號娃娃機店，先持自備萬用鑰匙1支(未扣案)開啟陳
    ○○管領之選物販賣機臺櫥窗，竊取陳○○所管領該選物販賣機
    臺內之海賊王公仔4個、七龍珠公仔3個；復持該大鐵鉗破壞
    陳○○所管領置於現場另一選物販賣機臺零錢箱鎖頭，竊取陳○
    ○所管領該零錢箱內之零錢2萬元得手，旋騎車離去。嗣蔡○○等
    被害人發覺遭竊後報警處理，始悉上情。
二、案經蔡○○、張○○、楊○○、蕭○○、陳○○、陳○○分別訴由臺中市
    政府警察局太平分局報告臺灣臺中地方檢察署檢察官偵查起
    訴。
    理  由
壹、程序部分：
一、本案據以認定被告陳○○犯罪之被告以外之人於審判外之陳述
    ：證人即告訴人蔡○○、張○○、楊○○、蕭○○、陳○○、陳○○分別
    於警詢時之證述與職務報告等部分，被告及公訴人在本院11
    1年4月20日審理時，均表示同意作為證據使用(見本院卷第9
    3、98-100頁)，復經本院審酌認上揭警詢均係警員依法通知
    詢問，又該職務報告則為承辦警員記載本案之偵查經過等情
    ，該等證據之取得或作成均無違法或不當之情況存在，應屬
    適當，是依刑事訴訟法第159條之5第1項之規定，具有證據
    能力。
二、又本案認定事實引用之卷內其餘非供述證據，並無證據證明
    係公務員違背法定程序取得，依刑事訴訟法第158條之4規定
    反面解釋，亦均有證據能力。
貳、實體部分：
一、認定犯罪事實根據之證據及理由：
    上揭犯罪事實，業據被告於本院審理時坦承不諱(見本院卷
    第92、101頁)，核與證人即告訴人蔡○○、張○○、楊○○、蕭○○
    、陳○○、陳○○分別於警詢時證述情節均相符合【蔡○○部分：
    見臺灣臺中地方檢察署111年度偵字第3958號偵查卷宗(下稱
    偵卷)第83-84頁；張○○部分：見偵卷第87-89頁；楊○○部分
    ：見偵卷第91-93頁；蕭○○部分：見偵卷第95-97頁；陳○○部
    分：見偵卷第99-100頁；陳○○部分：見偵卷第101-102頁】
    ，且有職務報告1紙、現場及路口監視器錄影畫面截圖照片(
    110年3月3日)3張、現場及路口監視器錄影畫面截圖照片(11
    0年3月13日)12張、現場監視器錄影畫面截圖照片6張在卷可
    稽(見偵卷第67、105-110、165-167頁)；此外，復經本院勘
    驗現場監視器錄影光碟屬實，此有本院勘驗筆錄1份附卷供
    參(見本院卷第93-98頁)，足認被告之自白與事實相符，被
    告前揭犯行洵堪認定，應予依法論科。
二、論罪科刑：
　㈠按刑法第321條第1項第3款之攜帶兇器竊盜罪，係以行為人攜
    帶兇器竊盜為其加重條件，此所謂兇器，其種類並無限制，
    凡客觀上足對人之生命、身體、安全構成威脅，具有危險性
    之兇器均屬之，且祇須行竊時攜帶此種具有危險性之兇器為
    已足，並不以攜帶之初有行兇之意圖為必要（最高法院79年
    台上字第5253號判決先例意旨參照）。查被告為犯罪事實欄
    ㈡及㈢所載竊盜犯行當時，確有攜帶一般市售大鐵鉗1支等情
    ，業為被告所自承(見本院卷第96、98頁)，且有現場監視器
    錄影畫面截圖照片6張附卷供參(見偵卷第165-167頁)，復經
    本院勘驗現場監視器錄影光碟屬實，業如前述；該大鐵鉗雖
    未扣案，惟衡之被告係以該鐵鉗破壞選物販賣機臺零錢箱鎖
    頭後竊得上開財物，足徵該大鐵鉗質地應屬堅硬，如用以攻
    擊他人，在客觀上顯足以對人之生命、身體、安全構成威脅
    ，而具有危險性，自屬刑法第321條第1項第3款所定之兇器
    甚明。
　㈡核被告陳○○就犯罪事實欄㈠所為，係犯刑法第320條第1項之
    竊盜罪；又就犯罪事實欄㈡及㈢部分所為，均係犯刑法第321
    條第1項第3款之攜帶兇器竊盜罪。復按竊盜罪之保護法益為
    所有權人或持有人之財產監督權，故罪數之計算係以行為人
    侵害之財產監督權為標準，縱使行為人竊得之財物分屬數人
    所有，但如僅侵害一個財產監督權，則仍不生一行為而觸犯
    數罪名之問題（最高法院62年台上字第407號判決先例意旨
    參照）；又按如數行為於同時同地或密切接近之時地實施，
    侵害同一之法益，各行為之獨立性極為薄弱，依一般社會健
    全觀念，在時間差距上，難以強行分開，在刑法評價上，以
    視為數個舉動之接續施行，合為包括之一行為予以評價，較
    為合理，則屬接續犯，而為包括之一罪(最高法院86年台上
    字第3295號判決先例意旨參照)。關於犯罪事實欄㈡及㈢部分
    所載各次竊盜犯行，被告既係在前址娃娃機店，分別竊取告
    訴人張○○、楊○○及蕭○○所管領置於同一娃娃機店所擺設機臺
    內之前揭財物、告訴人陳○○及陳○○所管領置於同一娃娃機店
    所擺設機臺內之前揭財物，是依一般社會通念，前開娃娃機
    店既分別係告訴人張○○、楊○○及蕭○○、告訴人陳○○及陳○○共
    同使用，應僅各侵害一個財產監督權，雖被告分別竊盜上揭
    3名、2名被害人之財產權，然依前揭判決先例意旨，應認仍
    各屬侵害一個財產監督權，是在刑法評價上，就如犯罪事實
    欄㈡及㈢所示竊盜行為，各應認合為包括之一行為予以評價
    ，均成立接續犯。
　㈢被告所犯前揭1次竊盜及2次攜帶兇器竊盜等犯行，侵害該等
    被害人之財產法益各異，行為明顯可分，足認其犯意各別，
    行為互殊，應予分論併罰。
　㈣至起訴書及公訴人自始均未主張被告成立累犯等語，本院參
    酌最高法院刑事大法庭110年度台上大字第5660裁定意旨，
    公訴人既未提出足以證明被告構成累犯事實之前案徒刑執行
    完畢資料及具體敘明被告本件有何特別惡性及對刑罰反應力
    薄弱，而有依累犯加重其刑之必要性等各節，並指出其證明
    方法，自無從以卷內證據認有累犯加重其刑之情形，併予敘
    明。
　㈤爰以行為人之責任為基礎，審酌被告本應循正當途徑獲取所
    需，竟恣意在娃娃機店內竊取他人財物，並有以攜帶兇器竊
    盜之情形，侵害被害人之財產權利，所為甚為惡劣，衡以被
    告犯罪之動機、目的、所竊得財物價值，考量被告於犯後坦
    認犯行，已見悔意，惟失竊財物仍未尋回，被告亦未能與被
    害人達成和解，犯後態度難認良好，兼衡被告曾於96年間，
    因強盜等案件，經本院以96年度訴字第2307號判決判處有期
    徒刑7年5月、3年5月，併科罰金新臺幣4萬元，應執行有期
    徒刑10年，被告上訴，復經臺灣高等法院臺中分院以96年上
    訴字第2866號判決上訴駁回，被告再上訴，末經最高法院以
    97年度台上字第1919號判決上訴駁回確定，前於107年2月2
    日縮短刑期假釋付保護管束出監，而於108年2月10日保護管
    束期滿，假釋未經撤銷視為執行完畢之前科，有臺灣高等法
    院被告前案紀錄表1份在卷可稽(見本院卷第15-61頁，依最
    高法院刑事大法庭110年度台上大字第5660號裁定意旨，本
    院無從裁量是否因累犯而應加重其刑，僅將上開被告之前科
    紀錄列入刑法第57條第5款「犯罪行為人之品行」之量刑審
    酌事由，附此敘明)，暨其具國中畢業之智識程度、職業為
    司機且家境勉持之生活狀況，業據被告陳明在卷(見本院卷
    第102頁)等一切情狀，分別量處如附表各編號「主文」欄
    所示之刑，並就如附表編號㈠部分諭知易科罰金之折算標準
    ；又就如附表編號㈡及㈢部分，斟酌被告犯罪行為之不法與
    罪責程度、所犯各罪均為攜帶兇器竊盜犯罪、彼此之關聯性
    、數罪對法益侵害之加重效應、罪數所反映之被告人格特性
    與犯罪傾向，及對其施以矯正之必要性等節，爰定應其執行
    刑，以資懲儆。
　㈥按供犯罪所用、犯罪預備之物或犯罪所生之物，屬於犯罪行
    為人者，得沒收之。又按犯罪所得，屬於犯罪行為人者，沒
    收之。但有特別規定者，依其規定。前2項之沒收，於全部
    或一部不能沒收或不宜執行沒收時，追徵其價額。第1項及
    第2項之犯罪所得，包括違法行為所得、其變得之物或財產
    上利益及其孳息。犯罪所得已實際合法發還被害人者，不予
    宣告沒收或追徵，刑法第38條第2項、第38條之1第1項、第3
    項、第4項及第5項分別定有明文。經查：
　⒈被告確有於犯罪事實欄㈠至㈢所載時、地，分別竊得告訴人蔡
    ○○所管領公仔4組【犯罪事實欄㈠所載部分】、告訴人張○○
    所管領之零錢500元、告訴人楊○○所管領之零錢7,500元、告訴
    人蕭○○所管領之海賊王公仔6組及商品3組【犯罪事實欄㈡所
    載部分】、告訴人陳○○所管領之海賊王公仔4組及七龍珠公
    仔3組與告訴人陳○○所管領之零錢2萬元【犯罪事實欄㈢所載
    部分】，核分屬被告因本案各次竊盜、攜帶兇器竊盜犯罪所
    得財物，未據扣案，被告復未將上開犯罪所得歸還被害人或
    為賠償，爰依刑法第38條之1第1項前段及第3項規定，分別
    宣告沒收，於全部或一部不能沒收或不宜執行沒收時，追徵
    其價額。
　⒉另關於犯罪事實欄㈡及㈢部分，被告竊取上開財物過程中，攜
    帶之萬用鑰匙1把及大鐵鉗1把固均為被告所有，未據扣案，
    嗣經被告任意丟棄，現所在不明，前經被告於本院審理時陳
    明在卷(見本院卷第92、98頁)，無證據證明現仍實際存在，
    既非屬違禁物，亦非屬應強制沒收之物，且屬價值不高、取
    得容易之物品，如追徵其價額，徒增執行上之勞費，並無必
    要性，且此追徵之諭知於本件顯欠缺刑法上之重要性，爰不
    予宣告沒收或追徵其價額；又關於犯罪事實欄㈠部分，被告
    為此部分竊盜犯行中，固曾持鐵線1條勾取選物販賣機內商
    品，作為該次竊盜犯罪使用，業經本院認定如前，然該鐵線
    係被告在現場撿拾取得乙情，亦為被告陳述明確(見本院卷
    第94頁)，足認被告前揭犯罪工具並非被告所有之物，既未
    扣案，亦無積極證據足認係被告以外之人無正當理由而提供
    ，自不予沒收或追徵其價額，附此敘明。
　⒊刑法業已將沒收列為專章，具獨立之法律效果，故宣告多數
    沒收情形，並非數罪併罰，依刑法第40條之2第1項規定，就
    宣告之多數沒收，併執行之。
據上論斷，應依刑事訴訟法第299條第1項前段，刑法第320條第1
項、第321條第1項第3款、第51條第5款、第41條第1項前段、第3
8條之1第1項前段、第3項、第40條之2第1項，刑法施行法第1條
之1第1項，判決如主文。
本案經檢察官林宏昌提起公訴，檢察官朱介斌到庭執行職務。
中　　華　　民　　國　 111　　年　　5 　　月　　18　　日
　　　　　　　　　刑事第十五庭  法　官　湯有朋
以上正本證明與原本無異。
如不服本判決應於收受送達後20日內向本院提出上訴書狀，並應
敘述具體理由；其未敘述上訴之理由者，應於上訴期間屆滿後20
日內向本院補提理由書（均須按他造當事人之人數附繕本）「切
勿逕送上級法院」。
告訴人或被害人如不服判決，應備理由具狀向檢察官請求上訴，
上訴期間之計算，以檢察官收受判決正本之日起算。
　                        　　　書記官  黃美雲
中　　華　　民　　國　　111 　年　　5 　　月　　18　　日
附錄本案論罪科刑法條：
刑法第320條第1項
意圖為自己或第三人不法之所有，而竊取他人之動產者，為竊盜
罪，處5年以下有期徒刑、拘役或50萬元以下罰金。
刑法第321條第1項第3款
犯前條第1項、第2項之罪而有下列情形之一者，處6月以上5年以
下有期徒刑，得併科50萬元以下罰金：
三、攜帶兇器而犯之。
附表
編號 犯罪事實 主文 ㈠ 犯罪事實欄㈠所示部分 陳○○犯竊盜罪，處有期徒刑參月，如易科罰金，以新臺幣壹仟元折算壹日。未扣案之犯罪所得公仔肆組沒收，於全部或一部不能沒收或不宜執行沒收時，追徵其價額。 ㈡ 犯罪事實欄㈡所示部分 陳○○犯攜帶兇器竊盜罪，處有期徒刑捌月。未扣案之犯罪所得現金新臺幣捌仟元、海賊王公仔陸組及商品參組沒收，於全部或一部不能沒收或不宜執行沒收時，追徵其價額。 ㈢ 犯罪事實欄㈢所示部分 陳○○犯攜帶兇器竊盜罪，處有期徒刑玖月。未扣案之犯罪所得海賊王公仔肆組、七龍珠公仔參組與現金新臺幣貳萬元沒收，於全部或一部不能沒收或不宜執行沒收時，追徵其價額。